# 套期保值实务

提问人：super 小兔妈咪 时间：2014-08-21 19:59:12
陈版，您好。实务中套期保值可以按交易性金融资产核算吗？我指的是有效部分。我感觉两种方法的最终结果一致，只是用套期保值准则在平仓前由于有被套项目参与可以使利润更平稳，另外由于按金融资产核算，结果转入投资收益，而按套期保值核算，始终在公允价值变动损益中，因此按交易性金融资产核算较套期保值核算多交部分所得税，这样理解对吗，谢谢。

回答人：chenyiwei
1 、在公允价值套期和现金流量套期中，套期工具的日常会计核算在“衍生工具”科目，报表列报我理解作为“交易性金融资产”是不恰当的，但改名为“以公允价值计量且其变动计入当期损益的金融资产或金融负债”后，放在这个项目是比较恰当的。另外某些期限较长的套期关系，套期工具也可能是非流动资产或非流动负债。 2 、我理解是否采用套期会计方法不应影响所得税纳税义务。

提问人：super 小兔妈咪 时间：2014-08-22 19:09:37
我的意思是采用 24 号准则和采用金融工具准则对利润的影响一致吗，谢谢

回答人：chenyiwei
不一样。公允价值套期涉及被套期项目按公允价值计量的损益影响；现金流量套期则涉及将有效套期部分的套期工具公允价值变动计入其他综合收益。都会导致运用套期会计方法与否对利润的影响不一致。